臺灣高雄地方法院刑事判決　　　　　　　　　　　　九十一年度易緝字第二三三號
　　公　訴　人　臺灣高雄地方法院檢察署檢察官
　　被　　　告　甲○○
右列被告因違反麻醉藥品管理條例（毒品危害防制條例）案件，經檢察官提起公訴（
八十五年度偵字第二一九七六號），本院判決如左：
    主  文
甲○○施用第二級毒品，免刑。
    事  實
一、甲○○基於施用第二級毒品安非他命之犯意，於民國八十五年五月三十一日晚間
    十時許即採尿之時起回溯九十六小時內某時（起訴書誤載為回溯二十四小時，另
    並應扣除受公權力拘束期間），在不詳地點施用安非他命一次，為警於同年月三
    十一日晚間七時三十分許，在屏東市○○路三三七號四樓查獲。嗣因甲○○逃匿
    ，經本院發佈通緝，迨於九十一年九月七日始為警於屏東市○○○街二十二號二
    樓查獲，由本院依職權以九十一年度易緝字第二三三號裁定將其送至台灣高雄看
    守所附設勒戒處所觀察、勒戒後，經評定認無繼續施用之傾向。
二、案經台灣屏東地方法院檢察署檢察官呈請台灣高等法院高雄分院檢察署檢察長核
    轉由台灣高雄地方法院檢察署檢察官偵查起訴。
    理  由
一、訊據被告甲○○固供承有於右揭時地為警查獲之事實，惟矢口否認有施用第二級
    毒品安非他命之犯行，辯稱：我只有施用第一級毒品海洛因（按其施用第一級毒
    品海洛因之犯行，業經台灣屏東地方法院判處有期徒刑三年二月、褫奪公權三年
    確定），可能因為我施用海洛因時，我朋友有在旁邊施用安非他命，因而吸入安
    非他命，導致驗尿結果呈甲基安非他命陽性反應云云。經查：
（一）被告於八十五年五月三十一日晚間七時三十分許為警查獲時所採尿液經檢驗之
      結果，確呈甲基安非他命陽性反應，有屏東縣衛生局煙毒及麻醉藥品類委託檢
      驗結果通知書一紙在卷可佐，而安非他命經施用入人體後，九十六小時內由其
      尿液中可驗出安非他命陽性反應，此經行政院衛生署藥物食品檢驗局八十一年
      二月八日（八一）藥檢壹字第○○一一五六號函示明確，從而，足認被告於八
      十五年五月三十一日晚間十時許即採尿之時前回溯九十六小時內某時（扣除受
      公權力拘束期間），確曾施用安非他命一次。此外，「若非共處於狹小、密閉
      之空間，並故意大量吸入該氣體，不致於尿液中代謝出煙毒或安非他命反應」
      等情，業據法務部調查局八十二年十月一日（八二）陸（一）八二Ｏ九二七一
      二號函示明確，從而被告辯稱：係因友人在旁施用安非他命，導致其尿液呈甲
      基安非他命反應云云，亦不足採信。
（二）此外，經本院依職權以九十一年度易緝字第二三三號裁定將被告送至台灣高雄
      看守所附設勒戒處所觀察、勒戒之結果，經評定認無繼續施用之傾向一情，有
      該所九十一年十一月八日高所坤戒勒字第二九三二號函文暨該函所附「有無繼
      續施用毒品傾向證明書」一份在卷可憑，亦堪信為真實。
綜上所述，本案事證明確，被告犯行堪予認定。
二、按於被告施用安非他命之行為後，毒品危害防制條例已於八十七年五月二十日公
    布，自同年月二十二日起施行，以之與行為時之麻醉藥品管理條例相比較結果，
    乃以裁判時之新法即毒品危害防制條例之規定有利於被告，是以核被告施用安非
    他命之犯行，應論以毒品危害防制條例第十條第二項之施用第二級毒品罪。再者
    ，本案係在毒品危害防制條例修正前（八十五年十月十七日）繫屬於本院，依毒
    品危害防制條例第二十條第一項、第三十五條第三款之規定，即應由本院依修正
    後規定處理，而被告因前開施用毒品之犯行，經本願依職權裁定送觀察、勒戒後
    ，評定為無繼續施用毒品傾向等情，已如前述，則依毒品危害防制條例第二十條
    第二項規定，本應由檢察官為不起訴之處分，從而依前述同條例第三十五條第三
    款之規定，本院自應就被告之右揭犯行諭知免刑之判決。
三、據上論斷，應依刑事訴訟法第二百九十九條第一項但書，毒品危害防制條例第十
    條第二項，第二十條第二項，第三十五條第三款，刑法第十一條，第二條第一項
    前段，判決如主文。
本案經檢察官曾靖雅到庭執行職務。
中      華      民      國      九十一    年    十一    月    二十七    日
                                  臺灣高雄地方法院刑事第六庭
                                      法  官  周玉群
右正本證明與原本無異。
如不服本判決，應於判決送達後十日內，向本院提出上訴狀。
                                      書記官  陳瓊芳
中      華      民      國      九十一    年    十一    月    二十七    日
附錄本案論罪科刑法條：
毒品危害防制條例第十條第二項：
  施用第二級毒品者，處三年以下有期徒刑。
